臺灣高雄地方法院刑事判決　　　　　　　96年度易緝字第18號
公　訴　人　臺灣高雄地方法院檢察署檢察官
被　　　告　甲○○
上列被告因竊盜案件，經檢察官提起公訴（95年度偵字第15446
號），本院判決如下：
    主  文
甲○○犯攜帶兇器加重竊盜罪，未遂，累犯，處有期徒刑拾月，
減為有期徒刑伍月，如易科罰金，以銀元佰元即新台幣玖佰元
折算壹日。
扣案之T型板手壹支，沒收。
    事  實
一、甲○○前於民國91年間因公共危險案件，經法院判處有期徒
    刑3 月，如易科罰金，以300 元折算1 日確定，並於92 年1
    月10日以易科罰金執行完畢。詎其仍不知悔改，於95 年6月
    2 日22時30分許，在高雄縣鳳山市○○路與瑞順路口處，持
    其所有客觀上足對人之生命、身體構成威脅之T 型扳手1 支
    ，破壞乙○○所有車號575 ─QL號自用大貨車之右車門（毀
    損部分未據告訴）後，進入車內欲竊取財物之際，尚未得手
    之際，適為巡邏員警查獲而未遂，並當場扣得T 型扳手1 支
    。
二、案經高雄縣政府警察局移送台灣高雄地方法院檢察署檢察官
    偵查起訴。
    理  由
一、被告甲○○對於在上開時地身上攜帶T 型板手1 支，並有開
    啟上開自用大貨車右前車門一事，固不諱言，惟矢口否認有
    何竊盜之犯行，辯稱：伊當時要到車旁小便，因滑倒拉到車
    門，伊並未上車云云。惟查，本件業據證人即被害人乙○○
    於本院審理中證述稱：仍上開自用大貨車平日離開時均有上
    鎖，案發前亦有上鎖，本案發生後右前車門有毀損，惟車上
    並無東西失竊等語明確（見審卷第46頁），且證人即當場查
    獲被告之警員丙○○於本院審理中亦證述稱：仍到現場時被
    告係在上開自用大貨車右前座，伊停下機車走向被告，被告
    即下車並將1 支T 型板手丟棄等語明確（見審卷第48頁），
    顯見本件被告確有破壞上開自用大貨車並上車欲竊取財物之
    犯行，被告所辯無非卸責之詞，委無足採；本件復有T 型板
    手1 支扣案可憑及現場相片5 張在卷可查；罪證明確，被告
    犯行堪以認定。
二、按刑法第321 條第1 項第3 款之攜帶兇器竊盜罪，係以行為
    人攜帶兇器竊盜為其加重條件，此所謂之兇器，其種類並無
    限制，凡客觀上足以對人之生命、身體、安全構成威脅，具
    有危險性之兇器均屬之，且祇須行竊時攜帶此種具有危險性
    之兇器為已足，並不以攜帶之初有行兇之意圖為必要。查本
    件被告竊盜時所攜帶之T 型板手子質地堅硬，前端尖銳，在
    客觀上足以對人之生命、身體、安全構成威脅，自屬兇器無
    訛；是核被告所為，係分別犯刑法第321 條第2 項、第1 項
    第3 款之攜帶兇器加重竊盜未遂罪。又被告曾受上開有期徒
    刑之執行，有其台灣高等法院被告前案紀錄表1 份在卷可查
    ，其於執行完畢後5 年內故意再犯本件有期徒刑以上之罪，
    為累犯，應依刑法第47條第1 項規定加重其刑；又被告雖已
    著手加重竊盜行為，惟所竊財物既未得手，仍處於未遂階段
    ，依刑法第25條第2 項後段之規定，按既遂犯之刑度減輕其
    刑；上開加重減輕併予先加後減。審酌被告不思以合法正當
    途徑賺取所得，企圖不勞而獲竊取他人財物，所為顯屬非是
    ，惟且未造際損害，然犯後狡飾犯行顯無悔意態度非佳等一
    切情狀，量處如主文所示之刑。本件被告犯罪行為在96年4
    月24日前，並依中華民國96年罪犯減刑條例之規定予以減刑
    ，並諭知易科罰金之折算標準。刑法第41條第1 項前段關於
    易科罰金之規定，新法修正為「犯最重本刑為五年以下有期
    徒刑以下之刑之罪，而受六個月以下有期徒刑或拘役之宣告
    者，得以新臺幣一千元、二千元或三千元折算一日，易科罰
    金」，惟依被告行為時之刑罰法律即修正前刑法第41條第1
    項前段：「犯最重本刑為五年以下有期徒刑以下之刑之罪，
    而受六個月以下有期徒刑或拘役之宣告，因身體、教育、職
    業、家庭之關係或其他正當事由，執行顯有困難者，得以一
    元以上三元以下折算一日，易科罰金」及修正前罰金罰鍰提
    高標準條例第2 條「依刑法第四十一條易科罰金者，均就其
    原定數額提高為一百倍折算一日；法律所定罰金數額未依本
    條例提高倍數，或其處罰法條無罰金刑之規定者，亦同」等
    規定，易科罰金之折算標準最高為銀元300 元，最低為銀元
    100 元，換算為新臺幣後，最高額為新臺幣900 元，最低額
    為新臺幣300 元，比較修正前、後關於易科罰金折算標準之
    刑罰法律，適用修正前刑法第41條第1 項前段之規定對被告
    較為有利。扣案之T 型板手1 支為被告所有供犯罪所用之物
    ，爰依刑法第38條第1 項第2 款之規定宣告沒收。
三、又除簡式審判程序、簡易程序及第376 條第1 款、第2 款所
    列之罪之案件外，第一審應行合議審判，刑事訴訟法第284
    條之1 定有明文。本件係屬刑事訴訟法第376 條第2 款之罪
    ，爰由法官獨任行審判程序。
據上論斷，應依刑事訴訟法第284 條之1 、第299 條第1 項前段
，刑法第2 條第1 項前段、第321 條第2 項、第1 項第3 款、第
47 條 第1 項、第25條第2 項後段、修正前刑法第41條第1 項前
段、第38條第1 項第2 款，廢止前罰金罰鍰提高標準條例第2 條
，中華民國96年罪犯減刑條例第2 條第1 項第3 款、第7 條、第
9 條，判決如主文。
中　　華　　民　　國　　96　　年　　7 　　月　　27　　日
                  刑事第七庭    法　官  林俊寬
以上證明與原本無異。
如不服本判決，應於判決送達後10日內，向本院提出上訴狀。
中　　華　　民　　國　　96　　年　　7 　　月　　27　　日
                                書記官  林香如
附錄法條：
刑法第321條
犯竊盜罪而有左列情形之一者，處 6 月以上、 5 年以下有期徒
刑：
一  於夜間侵入住宅或有人居住之建築物、船艦或隱匿其內而犯
    之者。
二  毀越門扇、牆垣或其他安全設備而犯之者。
三  攜帶兇器而犯之者。
四  結夥三人以上而犯之者。
五  乘火災、水災或其他災害之際而犯之者。
六  在車站或埠頭而犯之者。
前項之未遂犯罰之
